

### Pedro 21 anos Monteiro Nacionalidade Portuguesa

Sou recém licenciado em Engenharia Informática, na Universidade de Aveiro. Considero-me motivado, comunicativo, gosto de trabalhar em equipa, e estou pronto para novos desafios.

Ao longo do meu percurso realizei diversas atividades fora do âmbito académico, juntei-me a várias organizações sempre com o objetivo de desenvolver mais as minhas capacidades. Tenho experiência em desenvolvimento web, tendo já trabalhado com diferentes tecnologias.

### **Contactos**

+351 969698252



pmapm@ua.pt



in /pedromonteiro01



/pedromonteiro01



www.pedromonteiro01.com



Aveiro, Portugal

# **Projetos**

- Distributed Password Cracker Python
- Chat Server Python
- Tetris Al Game Python
- Professor Schedule Assigner ReactJS/ FastAPI/MySQL/Docker
- SendASnack React/Spring Boot/ MariaDB/CircleCI/Codacy/Mockito/ Cucumber/JUnit/Jest/Jira
- Gym Website -HTML/CSS/JavaScript/ Docker/Spring Boot/MySQL
- Secure Authentication -HTML/CSS/ JavaScript/Flask/PHP/Docker

# Línguas

- Inglês B2
- Português Nativo

# Formação Académica

#### Universidade de Aveiro

Licenciatura em Engenharia Informática, 2019 - 2022

• Média final de 14 valores.

#### Escola Secundária da Sé, Guarda

Ensino Secundário, 2016 - 2019

• Média final de 17 valores.

## **Experiência**

#### **Research & Development**

Universidade de Aveiro

julho 2022 - presente

• Depois de concluir com sucesso o meu projeto final de licenciatura com uma classificação de 19/20, fui convidado, juntamente com os meus colegas, a continuar a trabalhar de modo a torná-lo mais próximo de um produto pronto para produção, que pode ser utilizado pela universidade.

#### Membro do Departamento de Relações Empresariais

Scientific Junior Value

março 2022 - presente

- Responsável pelo desenvolvimento do novo website, trabalhando com ReactJS e GraphQL.
- Criar e manter o contacto com o tecido empresarial.
- Organização de Eventos.

### Membro da Secção de Administração Interna

Núcleo de Estudantes de Informática AAUAv novembro 2021 - presente

• Responsável pelo desenvolvimento de novas funcionalidades no website do curso, trabalhando com ReactJS, PHP e MySQL.

#### Colaborador Externo

Núcleo de Estudantes de Informática AAUAv outubro 2019 - novembro 2021

• Organização de eventos, jogos e convívios entre os alunos do departamento.

#### Mentor no Programa de Tutoria

Universidade de Aveiro outubro 2021 - julho 2022

• Ajudar na receção e na integração dos novos alunos.

## **Certificados**

Full Stack Web Development - Udemy setembro 2021. Python Django - Udemy setembro 2021.

## Competências Técnicas

